臺灣屏東地方法院刑事判決             99年度簡上字第223號
上  訴  人  陳慶昌
即  被  告
右上訴人因贓物案件，不服本院99年度簡字第1711號中華民國99
年9 月3 日刑事簡易判決（99年度偵字第2674號），提起上訴，
本院判決如下：
    主      文
上訴駁回。
陳慶昌緩刑貳年。
    事實及理由
一、陳慶昌於民國93年1 月9 日，在高雄市○○○路258 號許晉
    嘉所營機車行，明知其出售，懸掛ＪＱＥ─076 號車牌之機
    車車身外殼係屬贓物（武習偉所有，於92年12月22日，在高
    雄市○○路與行仁路口失竊），竟仍以新25000 元之代價予
    以購買該機車並辦理過戶手續，嗣至99年3 月10日，在屏東
    縣林邊鄉○○村○路）26─2 號（好朋友網際網路）前，為
    警循線查獲。
二、上訴人即被告之證據及所犯法條，如本院刑事簡易判決書所
    載（如附件，惟所附聲請書事實欄被告購得贓物未含被害人
    武習偉失竊之機車引擎，此部分應予更正。）。上訴人即被
    告則以其係以25000 元購車，不知係屬贓物云云提起上訴。
二、經查本件原審論罪科刑所依，已於原審判決中論述明確，猶
    有進者，上訴人即被告購車時已為26歲成年人，且已在社會
    工作4 、5 年，其所購機車行照出廠日期為1995年3 月，而
    所購車型卻為2003年8 月出廠，兩者差異極大，其空言辯稱
    謂無贓物之認識，已無足取。次查被告即上訴人為警查獲時
    ，係因其機車儀表板下方之機車車身烙碼有遭括除痕跡，且
    從外觀即可清楚看見等，亦據查獲之屏東縣政府警察局東港
    分局員警洪崇文於本院審理中証述在案，是於外觀上即顯可
    懷疑機車來源有問題情狀下，上訴人即被告猶辯稱其無贓物
    認識，自無足取。至被告雖辨稱其當時以25000 元購車，故
    無贓物認識云云，然查以何價購買贓物，僅係對價部分有無
    相當問題，自不可與有無贓物認識混為一談，被告此部分所
    辯，亦無理由。綜上所述，本件上訴，核無理由，此外原判
    決用法及量刑復無何違法或不當之處，上訴自應予以駁回。
三、末查被告未曾因故意犯罪而受有期徒刑以上刑之宣告，有台
    灣高等法院被告前案紀錄表1 份附卷可稽，其經此偵審程序
    及刑之宣告，當知所警惕，無再犯之虞（另被害人武習偉經
    本院通知2 次，均未到庭陳述意見，併此載明），爰併諭知
    緩刑2 年，以啟自新。
據上論斷，應依刑事訴訟第455 條之1 第3 項、第368 條、刑法
第74條第1 項第1 款，判決如主文。
中    華    民    國    100   年    7     月    13    日
                  刑事第二庭    審判長法  官  潘正屏
                                      法  官  涂裕洪
                                      法  官  黃紀錄
以上正本證明與原本無異。
不得上訴。
中    華    民    國    100   年    7     月    13    日
                                      書記官  唐明煌